Júlia Gabriela Medrado Ferreira

UX/UI Designer

E-mail: julia.jgmf@gmail.com | Telefone: (89) 99983-2314 | Localização: Piauí, Brasil | Linkedin: linkedin.com/juliagmf/ | GitHub: github.com/juliagmf

RESUMO

Profissional com experiência em UX/UI Design e Desenvolvimento. Atualmente atuo como Head de Design, liderando a criação de interfaces centradas no usuário, coordenando o desenvolvimento e a evolução do Design System e colaborando com equipes multidisciplinares para entregar soluções alinhadas aos objetivos de negócio.

Em experiências anteriores, atuei como Product Designer, desenvolvendo interfaces responsivas e mobile-first, além de landing pages com foco em conversão. Como UI Designer, contribuí com o design de interfaces voltadas para campanhas digitais e desempenho de resultados.

Em projetos, conduzi todo o processo de UX, desde a pesquisa com usuários até a prototipação e testes de usabilidade. Tenho domínio de ferramentas como Figma, Maze, PostHog, Notion e outras, além de experiência com metodologias ágeis, utilizando Kanban e ferramentas de gestão de tarefas para organizar fluxos, priorizar demandas e garantir entregas eficientes.

HABILIDADES

Experiência do Usuário (UX), Design de Interfaces de Usuário (UI), Product Design, UX Strategy, UX Research, UX Writing, UX Mapping, Workshops, Sprint, Design Thinking, Design System, Prototipagem e Wireframing, Figma, Marvel, Maze, Metodologias Ágeis, Kanban, Python, Django, Java, JavaScript, Dart, Flutter, HTML, CSS, Linux, SQL, Notion.

EXPERIÊNCIA

Belvy

Head of Design

Abril, 2024 – Atualmente

Benvo é a primeira empresa a centralizar as principais necessidades de um Residencial Sênior. Tem como propósito promover a redução de custos e garantir a ampliação do cuidado com a pessoa idosa residente.

- Coordeno a criação e a evolução de interfaces centradas no usuário para garantir uma experiência intuitiva e eficiente.
- Colaboro estreitamente com equipes de desenvolvimento e stakeholders para traduzir requisitos de negócios em soluções de design.
- Gerencio e aprimoro o Design System, promovendo a consistência e a eficiência entre design e desenvolvimento.

Benvo

Product Designer

Novembro, 2023 - Abril, 2024

- Desenvolvi interfaces intuitivas e centradas no usuário para a plataforma Benvo, visando facilitar o acesso e a usabilidade.
- Projetei e aprimorei landing pages para maximizar a conversão.
- Projetei interfaces mobile intuitivas, levando em consideração as restrições de tamanho de tela e os padrões de interação específicos dos dispositivos móveis.

Agência Maximum

UI Designer

Outubro, 2023 – Novembro, 2023

O enfoque principal da agência é otimizar os resultados empresariais, ampliando a presença online e implementando um design orientado para aumentar as conversões.

- Desenvolvi e aprimorei interface para landing pages.
- Utilizamos chamadas claras para ação para o sucesso das campanhas.

<u>Destrav.ai</u>— Estudo de caso de UX para aliar técnicas de gamificação em cursos online UX/UI Designer

- Conduzi pesquisa de usuário, análise competitiva e benchmarking para entender as necessidades dos clientes e objetivos do negócio.
- Identifiquei oportunidades de inovação e defini desafios com base nas dores dos usuários.
- Colaborei com colegas de equipe em sessões de brainstorming e criação de soluções criativas.
- Criei wireframes e fluxos de usuário usando ferramentas como Figma e Maze.
- Realizei testes com usuários reais, obtendo feedback valioso para refinamento.

FORMAÇÃO

UX Unicórnio

Formação UX, UI e Product Design

 $2023 \rightarrow 2023$

Conhecimentos em UI Design, UX Strategy, UX Research, UX Writing, UX Mapping e Workshops.

Instituto Federal do Piauí - IFPI

Tecnólogo em Análise e Desenvolvimento de Sistemas $2019 \rightarrow 2023$

Aprendizado abrangente em Engenharia de Software, linguagens de programação e bancos de dados.

INFORMAÇÕES ADICIONAIS

- Portfólio: https://juliagmf.github.io/portfolio/
- Inglês intermediário.